臺灣臺北地方法院刑事判決　　　　　　　96年度易字第2328號
公　訴　人　臺灣臺北地方法院檢察署檢察官
被　　　告　乙○○
上列被告因傷害案件，經檢察官提起公訴（96年度偵字第10105
號），本院判決如下：
    主  文
乙○○傷害人之身體，處有期徒刑陸月，如易科罰金，以新臺幣
壹仟元折算壹日，減為有期徒刑月，如易科罰金，以新臺幣壹
仟元折算壹日。
    事  實
一、乙○○於民國96年3 月20日晚間9 時50分許，在臺北市萬華
    區○○○路72之1 號新宿商業大樓（下稱新宿大樓），因酒
    醉而由同為新加坡舞廳同事之甲○○（另為不起訴處分）、
    曾淑媛護送下樓，因乙○○不願離去，即在電梯內先以言語
    挑釁甲○○，並在新宿大樓1 樓電梯門口，基於傷害人身體
    之故意，出手拉扯甲○○之頭髮，並彎腰脫下鞋子，手持鞋
    子毆打甲○○，其後將甲○○拉倒在地，致甲○○頭部撞及
    在旁之門口樓梯階梯，嗣乙○○並跨坐在甲○○身上，直至
    管理員董世隆等人上前勸阻制止，乙○○始起身離開，因而
    致甲○○受有頭皮撕裂傷併頭皮瘀腫等傷害。
二、案經甲○○訴由臺北市政府警察局萬華分局報告臺灣臺北地
    方法院檢察署檢察官偵查起訴。
    理  由
壹、證據能力部分：
    按被告以外之人於審判外之言詞或書面陳述，除法律有規定
    者外，不得作為證據；又被告以外之人於偵查中向檢察官所
    為之陳述，除顯有不可信之情況者外，得為證據，刑事訴訟
    法第159 條第1 項、第159 條之1 第2 項，分別定有明文。
    經查，證人曾淑媛、董世隆於96年6 月26日在偵查中分別以
    證人身分具結向檢察官所為之證述，均無任何顯不可信之情
    況，依前開刑事訴訟法第159 條之1 第2 項之規定，均得為
    證據。
貳、實體部分：
一、訊據被告乙○○固坦承有於上開時、地與受害人甲○○發生
    拉扯，且受害人亦有跌倒，撞到頭部之事實，惟矢口否認涉
    有上開傷害之犯行，辯稱：伊只是蹲下來撿鞋子，並沒有打
    被害人，但受害人以為伊要打他，就發生拉扯，且伊並沒有
    坐到受害人之身上，是在上開拉扯中，受害人自己跌倒云云
    。經查：
（一）證人即告訴人甲○○曾於本院審理中結證稱：當天伊身穿
      黑色及膝裙，被告身穿黑色長裙，當時是被告拉伊，方致
      伊跌倒撞到樓梯，使其頭部受傷，被告當時確實有拿鞋子
      打伊，且被告有坐在伊身上等語明確（見本院卷第18頁反
      面及第19頁），並核與證人即在場之被告同事曾淑媛於偵
      查中結證所稱：當天被告喝醉後不離開，甲○○與伊勸被
      告離開，被告就打甲○○，當時有看到被告拿高跟鞋打人
      ，看到被告與甲○○拉扯倒在地上後，就上樓找人幫忙，
      回來就看到甲○○手捂著頭，頭流血等語，及證人即在場
      之新宿大樓管理員董世隆在偵查中具結證稱：有人跟伊說
      有人在打架，伊去的時候，兩人已倒地互相抓著頭髮。當
      時看到地上有血，並看到甲○○頭部流血等語完全相符（
      見臺灣臺北地方法院檢察署96年度偵字第10105 號卷，下
      稱偵卷第44頁至第45頁），且由本院當庭勘驗標示「96.3
      .21 甲○○遭傷害案西寧南路72-1新宿大樓1 樓走道」之
      現場光碟1 片之結果，亦可知「畫面之右上角出現3 名女
      子自電梯出來，1 名身穿黑色長裙之女子（即被告），正
      在拉扯1 名穿黑色及膝裙之女子（即受害人甲○○），有
      另1 名穿花裙之女子站在兩名女子中間勸阻，被告（肢體
      動作很大）自電梯外追逐受害人甲○○進入電梯，3 人停
      留在電梯口，受害人甲○○先走出來至大門口，後面被告
      跟著出來並彎腰脫下鞋子，手持鞋子毆打受害人甲○○，
      受害人甲○○將被告推開，被告又欲上前毆打時，穿花裙
      之女子則上前阻止，被告持續毆打受害人甲○○，受害人
      甲○○閃躲至電梯口，被告仍持續追打著，而穿花裙之女
      子則一直在勸阻，嗣受害人甲○○跌倒在地，被告蹲下後
      仍持續毆打行為，受害人甲○○則以手反抗，雙方互相拉
      扯，被告跨坐在受害人甲○○身上，並將之壓制在地。此
      時，有1 名男子上前勸阻，又有兩名男子亦上前勸阻，嗣
      有一群人圍著被告及受害人甲○○，兩人先後站起來並離
      開」之事實（見本院卷第24頁），此外，亦有臺北市立聯
      合醫院中興院區診斷證明書1 紙、臺北市政府警察局萬華
      分局96年6 月4 日北市警萬分刑字第09632262700 號函1
      紙、新宿商業大樓96年3 月份警衛組值班表1 紙、新加坡
      舞廳傳真1 紙及監視器翻拍畫面5 張等件在卷可資佐證（
      見偵卷第9 頁、第34頁至第35頁、第39頁、第17頁至第20
      頁），是被告確有於上開時、地毆打被害人，致被害人受
      有前開傷害無訛。綜前，被告之犯行明確，洵堪認定。
（二）至被告雖辯稱：伊只是蹲下來撿鞋子，並沒有打受害人，
      但受害人以為伊要打他，就發生拉扯，且伊並沒有坐到受
      害人之身上，是在上開拉扯中，受害人自己跌倒云云，惟
      由前段證人之證詞及本院勘驗現場錄影光碟之結果，均可
      認定被告此部分所辯，顯與事實未符，僅係事後卸責之詞
      ，並不足採信，故被告上揭傷害之犯行，事證明確，堪以
      認定，自應依法論科。
二、核被告所為，係犯刑法第277 條第1 項之普通傷害罪。爰審
    酌被告先前並無前科，有臺灣高等法院被告前案紀錄表在卷
    可稽（見本院卷第3 頁），素行尚佳，而本件被告僅因細故
    與告訴人甲○○發生口角，即無故毆打告訴人，且被告至今
    仍未與告訴人達成和解，另參被告犯罪後猶否認犯行，堅不
    吐實，犯後態度顯然不佳及告訴人所受傷害尚非微小等一切
    情狀，量處如主文所示之刑，並諭知易科罰金之折算標準，
    以示懲儆。另按犯罪在中華民國96年4 月24日以前者，除本
    條例另有規定外，有期徒刑、拘役或罰金，減其刑期或金額
    2 分之1 ，中華民國九十六年罪犯減刑條例第2 條第1 項第
    3 款定有明文，查本件被告上開犯罪時間，係於96年4 月24
    日之前，復核無同條例所定不予減刑之情形，茲依同條例第
    2 條第1 項第3 款規定，減其刑期2 分之1 ，併諭知易科罰
    金之折算標準。
三、據上論斷，應依刑事訴訟法第284 條之1 、第299 條第1 項
    前段，刑法第277 條第1 項，第41條第1 項前段，刑法施行
    法第1 條之1 ，中華民國九十六年罪犯減刑條例第2 條第1
    項第3 款、第7 條、第9 條，判決如主文。
本案經檢察官郭瑜芳到庭執行職務
中　　華　　民　　國　　96　　年　　12　　月　　21　　日
　　　　　　　　　刑事第二庭  法  官  葉力旗
本正本證明與原本無異。
如不服本判決，應於判決送達後10日內，向本院提出上訴狀。
　　　　　　　　　　　　　　  書記官　林碧華
中　　華　　民　　國　　96　　年　　12　　月　　21　　日
附錄本案論罪科刑法條全文：
中華民國刑法第277條
（普通傷害罪）
傷害人之身體或健康者，處3年以下有期徒刑、拘役或1千元以下
罰金。
犯前項之罪因而致人於死者，處無期徒刑或7年以上有期徒刑；
致重傷者，處3年以上10年以下有期徒刑。
